臺灣雲林地方法院刑事裁定
110年度聲字第940號
聲  請  人  臺灣雲林地方檢察署檢察官
受  刑  人  邱文正




上列聲請人因對受刑人數罪併罰有二裁判以上，聲請定其應執行
之刑（110 年度執字第2459號），本院裁定如下：
    主  文
邱文正所犯如附表所示之罪刑，應執行有期徒刑捌年。
    理  由
一、聲請意旨略以：受刑人邱文正因犯詐欺等案件，先後經判決
    確定（如附表），符合數罪併罰之要件，應依刑法第53條及
    第51條第5 款之規定，聲請定其應執行之刑，爰依刑事訴訟
    法第477 條第1 項規定聲請裁定等語。
二、依刑法第53條及第54條應依刑法第51條第5 款至第7 款之規
    定，定其應執行之刑者，由該案犯罪事實最後判決之法院之
    檢察官，聲請該法院裁定之。裁判確定前犯數罪者，併合處
    罰之；又數罪併罰有二裁判以上者，依刑法第51條之規定，
    定其應執行之刑，同法第50條前段、第53條分別定有明文。
    再數罪併罰，分別宣告其罪之刑，如宣告多數有期徒刑者，
    於各刑中之最長期以上，各刑合併之刑期以下，定其刑期。
    但不得逾30年，刑法第51條第5 款亦定有明文。另法律上屬
    於自由裁量之事項，有其外部性界限及內部性界限，並非概
    無拘束。依據法律之具體規定，法院應在其範圍選擇為適當
    之裁判者，為外部性界限；而法院為裁判時，應考量法律之
    目的，及法律秩序之理念所在者，為內部性界限。法院為裁
    判時，二者均不得有所踰越（最高法院80年度台非字第473 
    號判決意旨參照）。是數罪併罰，有二裁判以上，定其應執
    行之刑時，固屬於法院自由裁量之事項，然仍應受前揭外部
    性界限及內部性界限之拘束。
三、經查，受刑人所犯如附表所示之各罪，經臺灣臺中地方法院
    、臺灣彰化地方法院、臺灣嘉義地方法院、臺灣桃園地方法
    院及本院先後判處如附表所示之刑，均分別確定在案，而其
    中如附表編號１至４之各罪，經臺灣臺中地方法院以110 年度
    聲字第3533號裁定定應執行有期徒刑6年7月確定；附表編號
    ５之各罪，經臺灣桃園地方法院以110 年度審訴字第307 號
    裁判定應執行刑有期徒刑1 年10月確定；附表編號６之各罪
    ，經臺灣嘉義地方法院以110年度金訴字第58號裁判定應執
    行刑有期徒刑1年10月確定；附表編號７之各罪，經本院以11
    0年度訴字第307號裁判定應執行刑有期徒刑1年10月確定，
    依上開最高法院裁判意旨，本院應受裁量權內部界限及外部
    界限之拘束。又本院審酌受刑人陳稱：受刑人犯後非常後悔
    ，對被害人抱有非常大的歉意，請求鈞院從輕量刑等語，此
    有本院110年11月12日陳述意見調查表在卷可查，另酌以本
    案附表所示各罪之犯罪時間、罪質以及定應執行刑之限制加
    重原則，兼顧刑罰衡平之要求及矯正受刑人之目的，在未逾
    越內、外部界限之限度內，定其應執行之刑如主文所示。
四、依刑事訴訟法第477 條第1 項，刑法第53條、第51條第5 款
    ，裁定如主文。
中　　華　　民　　國　　110 　年　　12　　月　　6 　　日
                  刑事第八庭  法  官   蕭孝如
以上正本證明與原本無異。
如不服本裁定，應於裁定送達後5 日內向本院提出抗告狀（須附
繕本）。
                              書記官   沈佩霖
中　　華　　民　　國　　110 　年　　12　　月　　6 　　日

附表：【受刑人邱文正定應執行刑案件一覽表】
編     號            １           ２           ３ 罪     名  三人以上共同詐欺取財罪 三人以上共同詐欺取財罪 三人以上共同詐欺取財罪 宣 告 刑  ①有期徒刑1年4月（3次） ②有期徒刑1年3月（1次） ③有期徒刑1年2月（4次） 有期徒刑1年3月  有期徒刑1年1月 犯罪日期  ①109年9月19日 ②109年9月10日 ③109年9月9日 ④109年9月間某日 ⑤109年9月3日 ⑥109年9月8日 ⑦109年9月10日 ⑧109年9月10日 109年9月6日  109年9月4日前之不詳時間 偵查機關年度案號  臺灣臺中地方檢察署109年度偵字第33432號、第35037號、第35616號、第37335號 臺灣彰化地方檢察署109年度偵字第13406號 臺灣臺中地方檢察署110年度偵字第6576號 最後事實審 法  院 臺灣臺中地方法院 臺灣彰化地方法院 臺灣臺中地方法院  案  號 109 年度金訴字第575號、第613號、110年度金訴字第25號、第37號 110 年度訴字第72號 110 年度金訴字第248 號  判決日 110 年2 月24日 110 年3 月25日 110 年4 月23日 確定判決 法  院 臺灣臺中地方法院 臺灣彰化地方法院 臺灣臺中地方法院  案  號 109 年度金訴字第575號、第613號、110年度金訴字第25號、第37號 110 年度訴字第72號 110 年度金訴字第248 號（聲請書誤載為110年度訴字第248號）  確定日 110 年3 月30日 110 年4 月21日 110 年5 月25日 備     註  臺灣臺中地方檢察署110年度執字第5660號（編號１至４已定應執行有期徒刑6 年7 月） 臺灣彰化地方檢察署110年度執字第2373號（臺灣臺中地方檢察署110年度執助字第1147號）（編號１至４已定應執行有期徒刑6 年7 月） 臺灣臺中地方檢察署110年度執字第9179號（編號１至４已定應執行有期徒刑6 年7 月） 


編     號            ４           ５                  ６ 罪     名  三人以上共同詐欺取財罪 三人以上共同詐欺取財罪 三人以上共同以網際網路對公眾散布而犯詐欺取財罪 宣 告 刑  ①有期徒刑1 年（1 次） ②有期徒刑1年1月（1次） ③有期徒刑1年2月（3次） ④有期徒刑1年3月（2次）（聲請書漏載） ⑤有期徒刑1年4月（1次） ⑥有期徒刑1年5月（3次） ⑦有期徒刑1年8月（1次） ①有期徒刑1年1月 ②有期徒刑1年4月  ①有期徒刑1年2月（4次） ②有期徒刑1年3月（1次） 犯罪日期  ①109年9月28日 ②109年9月28日 ③109年9月21日 ④109年9月28日 ⑤109年9月27日 ⑥109年8月27日 ⑦109年8月27日 ⑧109年8月28日 ⑨109年8月27日 ⑩109年8月27日 ⑪109年9月6日 ⑫109年9月6日 ①109年8月24日(聲請書誤載為109年8月25日) ②109年8月25日 ①109年9月14日 ②109年9月14日 ③109年9月14日 ④109年9月14日 ⑤109年9月14日 偵查機關年度案號  臺灣臺中地方檢察署109年度偵字第29476號、110年度偵字第1306號、第4199號 臺灣桃園地方檢察署109年度偵字第34521號（聲請書誤載為109年度偵字第3452號） 臺灣嘉義地方檢察署109年度偵字第8094號、110年度偵字第2223號 最後事實審 法  院 臺灣臺中地方法院 臺灣桃園地方法院 臺灣嘉義地方法院  案  號 110 年度金訴字第46號、第106號、第107號 110 年度審訴字第307 號 110 年度金訴字第58號  判決日 110 年4 月29日 110 年7 月23日 110 年5 月4 日 確定判決 法  院 臺灣臺中地方法院 臺灣桃園地方法院 臺灣嘉義地方法院  案  號 110 年度金訴字第46號、第106號、第107號 110 年度審訴字第307 號 110 年度金訴字第58號  確定日 110 年6 月1 日 110 年8 月25日 110 年6 月15日 備     註  臺灣臺中地方檢察署110年度執字第8386號（編號１至４已定應執行有期徒刑6 年7 月） 臺灣桃園地方檢察署110年度執字第10374號（臺灣臺中地方檢察署110年度執助字第1740號）（編號５已定應執行有期徒刑1 年10月） 臺灣嘉義地方檢察署110年度執字第1999號（編號６已定應執行有期徒刑1年10月） 


編     號            ７ （以下空白）       罪     名  三人以上共同詐欺取財罪   宣 告 刑  有期徒刑1年2月（5次）   犯罪日期  ①109年9月2日 ②109年9月2日 ③109年9月2日 ④109年9月2日 ⑤109年9月2日   偵查機關年度案號  臺灣雲林地方檢察署110年度偵字第272號   最後事實審 法  院 臺灣雲林地方法院    案  號 110 年度訴字第307 號    判決日 110 年8 月31日   確定判決 法  院 臺灣雲林地方法院    案  號 110 年度訴字第307 號    確定日 110 年10月5 日   備     註  臺灣雲林地方檢察署110年度執字第2459號（編號７已定應執行有期徒刑1 年10月）